【裁判字號】    92,易,772
【裁判日期】    920520
【裁判案由】    電子遊戲場業管理條例
【裁判全文】
臺灣高雄地方法院刑事判決                          九十二年度易字第七七二號
    公  訴  人  臺灣高雄地方法院檢察署檢察官
    被      告  甲○○
右列被告因違反電子遊戲場業管理條例案件，經檢察官聲請簡易判決處刑（九十二年
度偵字第一八八號），本院高雄簡易庭認為不得逕以簡易判決處刑（九十二年度簡字
第五九五號），移由本院依通常程序處理，本院判決如左：
      主  文
甲○○違反未依電子遊戲場業管理條例第十五條辦理營利事業登記者，不得經營電子
遊戲場業之規定，處拘役肆拾日，如易科罰金，以參佰元折算壹日。扣案之電子遊戲
機「劍龍水果盤」、「虎王水果盤」各壹臺（含ＩＣ板貳塊）、「金象王水果盤」貳
臺（含ＩＣ板貳塊）及現金新臺幣壹萬貳仟零陸拾元均沒收。
      事  實
一、甲○○為高雄市○○區○○里○○路三十號一樓隆晉興商行（招牌為富民界揚超
    商）負責人，明知經營電子遊戲場業，須依電子遊戲場業管理條例相關規定辦理
    營利事業登記，竟未向主管機關高雄市政府辦理營利事業登記，自民國九十一年
    十一月二十日起，擅自在上址，擺設電子遊戲機「劍龍水果盤」、「虎王水果盤
    」各一臺及「金象王水果盤」二臺供不特定人打玩，適有徐鼎凱於同年十二月十
    九日二十時許，在該處打玩「虎王水果盤」電子遊戲機，而於該日二十時二十五
    分許，為警當場查獲，並扣得前開機臺ＩＣ板四塊，與機臺內現金新臺幣（下同
    ）一萬二千零六十元。
二、案經高雄市政府警察局左營分局報請臺灣高雄地方法院檢察署檢察官偵查聲請簡
    易判決處刑。
      理  由
壹、程序方面：
一、按檢察官聲請以簡易判決處刑之案件，經法院認為有第四百五十一條之一第四項
    但書之情形者，應適用通常程序審判之，刑事訴訟第四百五十二條定有明文；又
    同法第四百五十一條之一第四項但書所列情形則為：被告所犯之罪不合第四百四
    十九條所定得以簡易判決處刑之案件者；法院認定之犯罪事實顯然與檢察官據以
    求處罪刑之事實不符，或於審判中發現其他裁判上一罪之犯罪事實，足認檢察官
    之求刑顯不適當者；法院於審理後，認應為無罪、免訴、不受理或管轄錯誤判決
    之諭知者；檢察官之請求顯有不當或顯失公平者，合先敘明。
二、本案經審視臺灣高等法院被告全國前案紀錄表後，被告尚於九十二年一月間再度
    違犯電子遊戲場業管理條例案件，且檢察官於九十二年三月十一日函請併案審理
    ，是檢察官據以求處罪刑之事實顯與本院認定之犯罪事實不符，故不宜以簡易程
    序審理。
貳、實體方面：
一、右揭事實，業據被告甲○○於警詢、偵查中及本院審理時供承不諱，並據證人即
    查獲當時在場打玩電子遊戲機之顧客徐鼎凱於警詢中供證屬實在卷，並有電子遊
    戲機劍龍水果盤、虎王水果盤各一臺（含ＩＣ板二塊）、金象王水果盤二臺（含
    ＩＣ板二塊）扣案可資佐證，復有高雄市政府警察局左營分局營業場所臨檢紀錄
    表、扣押筆錄、扣押物品目錄、查獲照片五張、營利事業登記證等證據在卷可稽
    ，足認被告自白與事實相符，堪認為真實。
二、按電子遊戲場業管理條例第十條第一項前段規定，經營電子遊戲場業，應依公司
    法或商業登記法辦理公司或商業登記；第十五條規定，未依本條例規定辦理營利
    事業登記者，不得經營電子遊戲場業；第十六條規定，非電子遊戲場業之其他營
    利事業，不得就其營業場所，供他人設置電子遊戲機營業。故未依電子遊戲場業
    管理條例第八條申請設立，並依第十一條第一項申請核發營利事業登記證，即不
    得經營電子遊戲場業，亦不得就非電子遊戲場業之營業場所，供他人設置電子遊
    戲機營業，別無除外之規定。因而同條例第二十二條乃規定，違反第十五條規定
    者，處行為人一年以下有期徒刑、拘役或併科新台幣五十萬以上二百五十萬元以
    下罰金。又所謂電子遊戲場業，指業務而言，而刑法上所謂業務，係以事實上執
    行業務者為標準，指以反覆同種類之行為為目的之社會活動而言；執行此項業務
    ，縱令欠缺形式上之條件，仍無礙於業務之性質。故不論該事業是否專營電子遊
    戲場業，亦不問經營是否須達一定之規模，即使於原本所營事業外，兼營電子遊
    戲場業，均無礙於電子遊戲場業管理條例相關規定之適用。經濟部八十九年九月
    十九日經八九商字第八九商字第八九二一八一五八號函釋亦指出：本條例第十五
    條規定之立法理由為健全電子遊戲場之營業秩序，明定任何人未依本條例規定辦
    理營利事業登記者，不得經營電子遊戲場業、電子遊戲場業自不以專營或主要營
    業為設置電子遊戲機供不特定人娛樂之營利事業為限。又該部八十九年六月三十
    日以經（八九）商字第八九○一八五三六號函復說明：為健全電子遊戲場之營業
    秩序，該條例第十五條及第十六條明定任何人未依本條例規定辦理營利事業登記
    者，不得經營電子遊戲場業或就其營業場所供他人設置電子遊戲機營業。由上述
    中央主管機關函釋意旨觀之，可認電子遊戲場業不以專營為限。準此，被告所擺
    設之電子遊戲機雖在其所經營之隆晉興商行內，惟依電子遊戲場業管理條例之立
    法意旨及上開函釋之說明，仍應認為有該條例之適用，此有最高法院九十一年度
    臺非字第二七六號刑事判決可資參照。綜上所述，本案事證明確，被告違反電子
    遊戲場業管理條例第二十二條之罪犯行洵堪認定，應予依法論科。
三、核被告所為，係違犯電子遊戲場業管理條例第十五條之未經辦理營利事業登記而
    擅自經營電子遊戲場業之規定，應依同法第二十二條規定處斷。爰審酌被告前未
    曾有何犯罪紀錄之前案紀錄，此有臺灣高等法院全國前案紀錄表及本院被告院內
    索引卡紀錄表各乙份在卷可按，僅因經營不善，貪圖小利，未經主管機關申請營
    利事業登記，即擅自經營電子遊戲場業，姑念被告在犯罪後坦承不諱，犯罪後態
    度良好等一切情狀，量處如主文所示之刑，並諭知易科罰金之折算標準。至扣案
之電子遊戲機劍龍水果盤、虎王水果盤各一臺（含ＩＣ二塊）及金象王水果盤二
    台（含ＩＣ板二塊）及前開機台內現金一萬二千零六十元，均為被告所有，業據
    被告陳明在卷，且分別為供犯罪所用之物及因犯罪所得之物，爰依刑法第三十八
    條第一項第二款、第三款分別併予宣告沒收。
四、至檢察官移送併案審理部分（九十二年度偵字第二○七三號），因認被告尚有違
    有違反電子遊戲場業管理條例第二十二條之罪嫌。惟經本院審理中訊問被告供承
    ：「（問：為何查獲後第二次還要擺設？）因店快要經營不下去，所以再擺設電
    子遊戲機，現已將店盤給別人」、「（問：第二次查獲電子遊戲機何來？）向別
    人買的，第一次被查獲後再向別人購買」等語（見本院九十二年五月六日審判筆
    錄）至為明確，是被告係於第一次被查獲後另行起意，而有違反電子遊戲場業管
    理條例第二十二條之規定，足見此部分與本案並無裁判上一罪之關係，允宜退回
    由檢察官另行依法處理，末此敘明。
據上論斷，應依刑事訴訟法第四百五十二條、第二百九十九條第一項前段，電子遊戲
場業管理條例第十五條、第二十二條，刑法第十一條前段、第四十一條第一項、第三
十八條第一項第二款、第三款，罰金罰鍰提高標準條例第二條，判決如主文。
本案經檢察官林敏惠到庭執行職務。
中      華      民      國      九十二    年    五      月    二十    日
                                      臺灣高雄地方法院刑事第四庭
                                          法  官  劉定安
右正本證明與原本無異。
如不服本判決，應於判決送達後十日內，向本院提出上訴狀。
                                          書記官  鍾錦祥
中    華    民    國      九十二      年      五      月    二十三    日
附錄本判決論罪之法條：
電子遊戲場業管理條例第十五條
未依本條例規定辦理營利事業登記者，不得經營電子遊戲場業。
電子遊戲場業管理條例第二十二條
違反第十五條規定者，處行為人一年以下有期徒刑、拘役或科新臺幣五十萬元以上二
百五十萬元以下罰金。


司法院資訊處製作；財團法人民間司法改革基金會備份。
